最高法院刑事裁定　　　　　　　　　 111年度台抗字第1300號
抗　告　人　高杰森



上列抗告人因妨害性自主等罪案件，不服臺灣高等法院臺中分院
中華民國111年8 月25日駁回其聲請再審之裁定（111年度聲再字
第196號），提起抗告，本院裁定如下：
    主  文
抗告駁回。
    理  由
一、判決確定之後，如有錯誤，應循非常上訴或再審制度以為救
    濟，再審係為認定事實錯誤而設；非常上訴則在糾正法律上
    錯誤，二者目的迥然不同。如認確定判決有違背法令情事，
    應依循非常上訴程序尋求救濟，不能逕行提起再審。又刑事
    訴訟程序得據為受判決人之利益聲請再審之新事實、新證據
    ，依刑事訴訟法第420條第1項第6款、第3項規定，固不以有
    罪判決確定前已存在或成立，而未及調查斟酌者為限，其在
    判決確定後始存在或成立之事實、證據，亦屬之。然新事實
    、新證據仍須於單獨觀察，或與先前之證據綜合判斷後，得
    以合理相信其足以動搖原確定之有罪判決，使受有罪判決之
    人應受無罪、免訴、免刑或輕於原判決所認罪名之判決者，
    始足當之。如聲請再審之原因，僅係對原確定判決認定為事
    實之爭辯，或對原確定判決採證認事職權之行使，任意指摘
    ，或對法院依職權取捨證據持相異評價，即使審酌上開證據
    ，亦無法動搖原確定判決，應認不符合前開得聲請再審之規
    定。
二、原裁定意旨略以：
  ㈠抗告人甲○○對原審法院110年度原侵上訴字第7號確定判決
    （經本院111年度台上字第992號刑事判決以抗告人之上訴不
    合法律上之程式，予以駁回，下稱原確定判決），以⑴原確
    定判決所憑之現場監視器錄影勘驗畫面顯示，抗告人於事發
    時，是穿著伸縮帶之海灘短褲，沒有拉鍊，且無抗告人以手
    、腳觸碰告訴人，以及掏出生殖器自慰之畫面，抗告人係因
    左大腿內側鼠蹊部奇癢無比，伸手抓癢，告訴人Ａ女有所誤
    解，推測抗告人有原確定判決認定之強制猥褻行為，自應再
    次勘驗現場監視器錄影畫面。⑵承辦檢察官未本於公正、客
    觀執行職務，亦未嚴守罪刑法定及無罪推定原則，違反檢察
    官倫理規範；而原確定判決僅憑Ａ女之單一指述及抗告人之
    前科紀錄即入罪於人，濫用自由心證，違反罪刑法定、嚴格
    證明法則，承審法官均違反法官倫理規範，抗告人已聲請個
    案評鑑等情，作為所謂新事實、新證據，依刑事訴訟法第42
    0條第1項第6款規定，聲請再審。
  ㈡抗告人所指勘驗現場監視器錄影畫面一節，已經原確定判決
    詳加調查審酌，係對原確定判決採證認事職權之行使，再為
    爭執，不論單獨評價，或與卷內其他證據綜合評價，均不足
    以動搖原確定判決之事實認定；指稱承辦檢察官、承審法官
    違法一節上述，或屬原確定判決有無違背法令，而得否由檢
    察總長據以提起非常上訴之問題，與再審程序係就原確定判
    決認定事實是否錯誤之救濟制度無涉，或屬抗告人並未提出
    已經判決確定，或其刑事訴訟不能開始或續行非因證據不足
    之證明，核與刑事訴訟法第420條第1項第5款、第2項所定得
    聲請再審規定不符。因認抗告人聲請再審，為無理由，應予
    駁回。已詳為論述其論斷之理由，於法尚無不合。
三、抗告意旨略以：現場監視器錄影畫面未拍攝到抗告人以手、
    腳碰觸Ａ女及將生殖器掏出自慰猥褻之行為，怎能不採抗告
    人所述上情及認為Ａ女所為看見抗告人露出生殖器之證詞可
    採，根本濫用心證云云。
四、抗告意旨係置原裁定所為之論敘理由於不顧，僅執與聲請再
    審意旨大致相同之說詞，依憑己意，任意指摘原裁定違法、
    不當。應認本件抗告為無理由，予以駁回。
據上論結，應依刑事訴訟法第412條，裁定如主文。
中    華    民    國   111    年    10    月    13    日
                  刑事第五庭審判長法  官  李  錦  樑  
                                  法  官  周  政  達  
                                  法  官  蘇  素  娥  
                                  法  官  錢  建  榮  
                                  法  官  林  婷  立  
本件正本證明與原本無異
                                  書記官
中    華    民    國   111    年    10    月    18    日